【裁判字號】    99,易,279
【裁判日期】    990129
【裁判案由】    家暴傷害
【裁判全文】
臺灣板橋地方法院刑事判決               99年度易字第279號
聲  請  人  臺灣板橋地方法院檢察署檢察官
被      告  乙○○
            甲○○
上列被告因傷害案件，經檢察官聲請簡易判決處刑（98年度偵字
第28206 號），本院受理後（原案號：98年度簡字第9414號）認
不宜以簡易程序而改以通常程序審理，判決如下：
    主  文
本件公訴不受理。
    理  由
一、聲請簡易判決處刑意旨略稱：被告乙○○與甲○○係夫妻，
    彼此間具有家庭暴力防治法第3 條第1 項之家庭成員關係。
    乙○○於民國98年8 月24日晚間，在渠等位於臺北縣新莊市
    ○○街59巷2 號16樓住處，因小孩扶養等問題與甲○○發生
    口角爭執，因而心生不悅，嗣至翌（25）日凌晨2 時30分許
    ，乙○○以電話與其姊通話後，即要求甲○○與其姊交談，
    惟甲○○未予理會，乙○○因而基於傷害人身體之犯意，以
    該電話丟向甲○○，致甲○○受有右耳裂傷之傷害，甲○○
    因而前往醫院驗傷並報警處理；同日清晨約5 時許，甲○○
    返回上開住處拿取私人物品，雙方又發生爭執，甲○○竟基
    於傷害人身體之犯意，徒手搥打乙○○之背部，乙○○因而
    受有右肩及右肩胛挫傷瘀腫之傷害。因認被告2 人均涉犯刑
    法第277 條第1 項之傷害罪嫌等語。
二、按告訴乃論之罪，告訴人於第一審辯論終結前得撤回其告訴
    ；又告訴經撤回者，應諭知不受理之判決，且該判決得不經
    言詞辯論，刑事訴訟法第238 條第1 項、第303 條第3 款及
    第307條分別定有明文。
三、本件告訴人甲○○告訴被告乙○○傷害、告訴人乙○○告訴
    被告甲○○傷害案件，聲請簡易判決處刑書認被告2 人均係
    觸犯刑法第277 條第1 項之傷害罪嫌，而依同法第287 條前
    段之規定，須告訴乃論。茲據告訴人均具狀撤回告訴乙節，
    此有聲請撤回告訴狀2 紙在卷可證。則揆諸首開法條及說明
    ，本件爰不經言詞辯論，逕為諭知不受理之判決。
四、又檢察官聲請簡易判決處刑，而法院於審理後，認應為不受
    理判決之諭知者，應適用通常程序審判之，刑事訴訟法第
    452 條、第451 條之1 第4 項第3 款分別定有明文。本件檢
    察官雖聲請簡易判決處刑，惟本院認因告訴人等撤回告訴，
    依法應諭知不受理之判決，故依照上開法條及說明，改依通
    常程序審判，併此敘明。
據上論斷，應依刑事訴訟法第452 條、第303 條第3 款、第307
條，判決如主文。
中    華    民    國    99    年    1     月    29    日
                  刑事第二十二庭    法  官  侯  志  融
以上正本證明與原本無異。
如不服本判決應於送達後10日內向本院提出上訴狀。
                                    書記官  林  伶  芳
中    華    民    國    99    年    1     月    29    日

司法院資訊處製作；財團法人民間司法改革基金會備份。
